台灣台中地方法院刑事判決　　　　　　　　　　　　　九十年度易字第三四七四號
　　公　訴　人　臺灣臺中地方法院檢察署檢察官
　　被　　　告　甲○○
右列被告因妨害公務案件，經檢察官提起公訴（九十年度偵字第一七七二四號)，本
院判決如左：
    主      文
甲○○為違背公務員查封之標示效力之行為，處拘役參拾日，如易科罰金以佰元折
算壹日。緩刑貳年。
    事      實
一、甲○○為台中縣烏日鄉○○街三七三巷五一號「空間幼兒美語學校」負責人，因
    積欠前揭地點出租人乙○○租金未償，經乙○○於民國（下同）九十年五月二十
    一日向本院聲請強制執行，由本院民事執行處書記官執行書記官率同執達員於九
    十年七月二十日十四十二十分許前往上址執行查封冷氣機四台、冰箱一台、電風
    機一台、電腦十組、影印機一台、飲水機一台、冷凍庫一台、蒸汽箱一台等物（
    九十年民執春字第一二三三五號案件），並當場為查封之標示，且於查封完畢後
    ，將上開物品放置現場交由甲○○保管及告知不得損壞、除去或污穢查封之標示
    ，或為違背其效力之行為。詎甲○○因認前開影印機係向廠商承租，需將影印機
    歸還廠商，竟於九十年八月二十日除去貼於影印機背面之查封標示，並未經許可
    除於九十年八月十八日委託永昌搬家公司外，其本人並陸續親自或委由前開美語
    學校職員、司機等人於同年月之二十一日、二十三日、二十八日、三十日，接續
    將上開查封標的物分批擅自遷離上址，搬運至台中縣大里市○○路○段一六一號
    放置，而為違背查封效力之行為。嗣經乙○○追索，甲○○始陸續將上揭物品載
    回原查封地點。
二、案經乙○○訴由台中縣警察局烏日分局報請台灣臺中地方法院檢察署檢察官偵查
    起訴。
    理  由
一、右揭事實，業據被告甲○○於警訊及偵審中供認不諱，核與告訴人乙○○及證人
    即永昌搬家公司之搬運員工王啟信所述情節相符。被告雖稱因前開查封之物品有
    部分是向他人承租，才搬走前開查封物品云云。然查前開物品業經本院民事執行
    處書記官執行查封，當場為查封之標示，且於查封完畢後，將上開物品放置現場
    交由甲○○保管及告知不得損壞、除去或污穢查封之標示，或為違背其效力之行
    為，有九十年七月二十日查封筆錄及查封標的物清單可稽。苟被告認前開物品非
    渠所有，仍應依法律程序尋求救濟，而不得逕將貼於影印機背面之查封標示除去
    及未經許可接續將前開查封物品遷移而為違背查封效力之行為。此外，並有照片
    六幀、本院九十年度民執春字第一二三三五號民事執行案卷影本附卷可參。本案
    事證明確，被告之犯行洵堪認定。
二、核被告所為，係犯刑法第一百三十九條之違背查封效力行為罪。被告所為除去查
    封標示之行為為違背查封效力行為之階段行為，不另論罪。另被告於審理中自承
    其因不知前開行為係違法，經告訴人報案後，即速將東西搬回，參以被告確於九
    十年九月二十四日（即法院拍賣日前一日）將前開查封物品載回上址。是尚難認
    被告主觀上有何損害債權人債權之意圖，而與刑法第三百五十六條損害債權罪之
    構成要件尚有不符，附此敘明。再公訴人認被告前後多次犯行，時間緊接，方法
    相同，所犯又係構成要件同一之罪名，顯係基於概括之犯意反覆為之，應依連續
    犯規定論處。但查，連續犯之成立，除主觀上須基於一個概括犯意外，客觀上須
    有先後數行為，逐次實施而具連續性，侵害數個同性質之法益，其每一前行為與
    次行為，依一般社會健全觀念，在時間差距上，可以分開，在刑法之評價上，各
    具獨立性，每次行為皆可獨立成罪，構成同一罪名，始足當之；如數行為於同時
    同地或在密切接近之時地實施，侵害同一之法益，各行為之獨立性極為薄弱，依
    一般社會健全觀念，在時間差距上，難以強行分開，在刑法評價上，以視數個舉
    動之接續施行，合為包括之一行為予以評價，較為合理，則屬接續犯，而為包括
    之一罪（最高法院八十六年度臺上字第三二九五號判決參照）。本件被告於審理
    中供稱因為搬家公司之車子一次載不完，故分次搬運，其於相同地點，密切接近
    之時間陸續完成，在時間差距上難以強行分開，應視數個舉動之接續施行，合為
    包括之一行為予以評價，較為合理，應屬接續犯，而為包括之一罪，而非連續犯
    ，併此敘明。爰審酌被告之並無前科紀錄，品行尚佳、因不暗法律規定，一時失
    慮致罹刑章、犯罪後坦承犯行且深表悔悟，並已將查封物品搬回原查封地點等一
    切情狀，從輕量處如主文所示之刑，並諭知易科罰金之折算標準示懲。又被告未
    曾受有期徒刑以上刑之宣告，此有臺灣高等法院被告全國前案紀錄表在卷可憑，
    其因一時失慮，偶罹法典，經此刑之宣告後，當知所警惕而無再犯之虞，本院因
    認以暫不執行其刑為當，爰併宣告緩刑二年，用啟自新。
據上論斷，應依刑事訴訟法第二百九十九條第一項前段、刑法第一百三十九條、第四
十一條、第七十四條第一款，罰金罰鍰提高標準條例第一條、第二條判決如主文。
本案經檢察官張富慶到庭執行職務
中      華      民      國    九十一    年      一      月     十六     日
                              臺灣臺中地方法院刑事第一庭
                                  法  官    鄭  文  祺
如不服本判決應於送達後十日內向本院提出上訴狀
附錄論罪科刑法條：
刑法第一百三十九條
損壞、除去或污穢公務員所施之封印或查封之標示，或為違背其效力之行為者，處一
年以下有期徒刑、拘役或三百元以下罰金。
右正本證明與原本無異。
如不服本判決，應於判決送達後十日內向本院提出上訴狀，上訴於臺灣高等法院臺中
分院( 須附繕本 )。
                                  書記官
中    華    民    國      九十一      年       一      月     十八    日
